【裁判字號】    97,交聲,756
【裁判日期】    970530
【裁判案由】    聲明異議
【裁判全文】
臺灣高雄地方法院交通事件裁定         97年度交聲字第756號
原處分機關  交通部公路總局高雄區監理所
異  議  人  甲○○
上列受處分人因違反道路交通管理處罰條例案件，對於交通部公
路總局高雄區監理所97年3月18日所為之處分 (處分案號：高監
營裁字裁80-N00000000號），聲明異議，本院裁定如下：
    主  文
異議駁回。
    理  由
一、異議意旨略以：高雄縣政府警察局以異議人甲○○ (下稱異
    議人)於 民國 (下同)96 年9 月3 日飲酒後騎乘車牌號碼MZ
    7 -352號重型機車，嗣於同日下午8 、9 時許行經高雄縣路
    竹鄉○○路、華山路口時，為警盤查，經警員請異議人至派
    出所實施酒精濃度測試，測試值達每公升0.33毫克，超出法
    定標準值每公升0.25毫克，為警依法舉發。原處分機關查明
    異議人於年7 月29日因酒駕違規，已受吊扣駕照處分在案
     (96年8 月16日至97年8 月15日)， 據此認異議人於駕駛執
    照吊扣期間駕駛汽車，且酒精濃度超過規定標準，於97 年3
    月18日以高監營裁字裁80-N00000000號裁決書，依道路交通
    管理處罰條例第35條第3 項規定，科處異議人罰鍰新台幣6
    萬元，吊銷普通小型車駕駛執照，三年內禁考。惟異議人係
    因騎車疲累而在路邊停車休息，在車輛停放路邊後始飲酒，
    並無酒後駕車之情事，原處分機關認異議人駕駛汽車，酒精
    濃度超過規定標準而據以裁罰，與事實不符，爰依法提出異
    議，請求撤銷原處分等語。
二、按汽車駕駛人，駕駛汽車經測試檢定有左列情形之一者，處
    新臺幣一萬五千元以上六萬元以下罰鍰，並當場移置保管該
    汽車及吊扣其駕駛執照一年：(一)酒精濃度超過規定標準。(二)
    吸食毒品、迷幻藥、麻醉藥品及其相類似之管制藥品。又汽
    車駕駛人經依第1 項規定吊扣駕駛執照，並於吊扣期間再有
    第1 項情形者，處新臺幣六萬元罰鍰，並當場移置保管該汽
    車及吊銷其駕駛執照；如肇事致人重傷或死亡者，吊銷其駕
    駛執照，並不得再考領。且汽車駕駛人，曾依第29條第4 項
    、第30條第3 項、第35條第3 項前段、第4 項前段、第37條
    第3 項、第43條、第61條第1 項第3 款、第4 款後段規定吊
    銷駕駛執照者，三年內不得考領駕駛執照。道路交通管理處
    罰條例第35條第1 項、第3 項、第67條第2 項規定甚明。
三、經查，本件異議人曾於96年7 月29日因酒駕違規，經裁處罰
    鍰及執行吊扣汽車駕駛執照1 年，吊扣期間自96年8 月16日
    至97年8 月15日止，此為異議人所自承，並經本件移送書記
    載明確，堪信屬實。復查，異議人雖於本院97年4 月28日調
    查時辯稱：「我是從雲林縣騎車回高雄，到半路我停在路邊
    休息，我是在路邊休息時喝酒，並沒有酒後騎車。」等語，
    惟異議人於本院同日調查時陳稱其「因騎車騎得很累，在路
    邊休息一下」、「那時在路邊休息10分鐘左右，警車巡邏過
    來」、「隔天還要上班」、「從被攔查的地方到公司還要騎
    10 幾 分鐘」等語，則異議人既已因長途騎車感覺疲累而在
    路邊休息，且休息10分鐘後尚未再度騎車上路，足見其當時
    確已相當疲累。衡諸常情，異議人隔天既仍需正常上班，怎
    可能於其相當疲累而於路邊休息時飲酒？再等酒退之後騎車
    返回公司？況且，異議人於遭警舉發當日即填具陳述單，依
    其陳述單之記載為：「當時在路邊休息未騎機車，然後警察
    巡邏車經過攔檢酒測，因當時從雲林回台南中途休息，所以
    未騎機車。」，並未表明其係在路邊休息時飲酒，僅強調其
    當時「未騎機車」，衡以異議人一再強調其為警攔查時「未
    騎機車」，足見其知悉「酒後駕車」之嚴重性 (其當時已因
    酒駕遭吊扣駕照1 年)， 則苟異議人確係「在路邊休息時飲
    酒」，而非遭警攔查之前已有飲酒，其應於陳述狀內強調此
    點，惟異議人並未為如此表明，足見其是否確實於路邊休息
    時始飲酒，尚有疑義。經本院質問上情，異議人答稱「忘了
    寫」乙語，惟本院審酌異議人既已知悉「酒後駕車」之嚴重
    性，衡情自不可能於陳述單漏載上情，是異議人顯係空言否
    認上開違規事實。綜合上述，本院認異議人確實於巡邏警員
    攔查之前，已有酒後駕車之違規事實，堪以認定。從而，本
    件異議人確有上開違規事實，原處分機關據以援引上開規定
     (漏引道路交通管理處罰條例第67條第2 項規定，應予補正
    )， 裁處罰緩新臺幣6 萬元，吊銷普通小型車駕駛執照，3
    年內禁考，並無不當。本件異議為無理由，應予駁回。
四、據上論斷，應依道路交通案件處理辦法第19條，裁定如主文
    。
中    華    民    國    97    年    5     月    30    日
                    交通法庭  法  官  陳建和
以上正本證明與原本無異。
如不服本裁定應於送達後5日內向本院提出抗告狀。
中    華    民    國    97    年    5    月     30    日
                              書記官  林姵妤


司法院資訊處製作；財團法人民間司法改革基金會備份。
